臺灣雲林地方法院刑事判決　　　　　　　 96年度易字第331號
公　訴　人　臺灣雲林地方法院檢察署檢察官
被　　　告　甲○○
　　　　　　　　　　　（現另案羈押在臺灣雲林看守所）
上列被告因竊盜案件，經檢察官提起公訴（96年度偵字第2854號
），被告於準備程序中就被訴事實為有罪之陳述，本院於聽取當
事人之意見後，裁定改以簡式審判程序審理，判決如下：
    主  文
甲○○竊盜，累犯，處有期徒刑捌月。扣案之鑰匙壹支沒收。
    犯罪事實及理由
壹、程序事項：
    被告甲○○所犯為死刑、無期徒刑、最輕本刑為3 年以上有
    期徒刑之罪或高等法院管轄第一審案件以外之案件，而於本
    院準備程序進行中，被告就被訴事實為有罪之陳述，經法官
    告知簡式審判程序之旨，並聽取公訴人及被告之意見後，經
    裁定進行簡式審判程序，合先敘明。
貳、實體事項：
一、構成犯罪事實：
    甲○○前於民國91年間因違反毒品危害防制條例案件，經本
    院於92年1 月23日，以91年度易字第551 號判處有期徒刑6
    月，於92年2 月17日確定；又於92年間因違反毒品危害防制
    條例案件，經本院於93年1 月12日，以93年度虎簡字第10號
    判處有期徒刑6 月確定；又於93年間因竊盜等案件，經本院
    於93年10月15日，以93年度簡字第127 號判處應執行有期徒
    刑5 月，經本院管轄之第二審駁回上訴，於94年1 月13日確
    定；3 罪接續執行，甫於94年11月23日假釋期滿未經撤銷，
    其未執行之刑，以已執行論。詎仍不知悔改，基於為自己不
    法所有之意圖，於96年5 月23日晚上10時30分許，在雲林縣
    北港鎮○○里○○路2 號前，見蔡文斌所有，現由乙○○使
    用之車牌號碼RL-6773 號自用小貨車停放該處，車門未鎖，
    又無人看管，乃以其所有之鑰匙1 支，插入電門，發動引擎
    後，竊取該車，得手後，留供己用。嗣於96年5 月25日凌晨
    2 時30分許，適甲○○駕駛上開車輛行經雲林縣虎尾鎮頂溪
    里崁腳21號時，因形跡可疑，為警當場攔檢而查獲，並扣得
    上開鑰匙1 支，始悉上情。
二、認定犯罪事實所憑之證據：
    (一)被害人乙○○於警詢時之指述。
    (二)雲林縣警察局虎尾分局搜索扣押筆錄及扣押物品目錄表各
      1 份。
    (三)贓物認領保管單1 份。
    (四)現場照片3 張。
    (五)車牌號碼RL-6773號自用小貨車之車籍資料1 份。
    (六)鑰匙1 支扣案。
    (七)被告甲○○於警詢、偵查及本院審理時之自白，且與上開
      積極證據相符，應可採信。
    (八)綜上所述，本件事證明確，被告犯行應堪認定。
三、論罪科刑之理由：
    (一)核被告甲○○所為，係犯刑法第320 條第1 項之竊盜罪。
    (二)被告前於91年間因違反毒品危害防制條例案件，經本院於
      92年1 月23日，以91年度易字第551 號判處有期徒刑6 月
      ，於92年2 月17日確定；又於92年間因違反毒品危害防制
      條例案件，經本院於93年1 月12日，以93年度虎簡字第10
      號判處有期徒刑6 月確定；又於93年間因竊盜等案件，經
      本院於93年10月15日，以93年度簡字第127 號判處應執行
      有期徒刑5 月，經本院管轄之第二審駁回上訴，於94年1
      月13日確定；3 罪接續執行，甫於94年11月23日假釋期滿
      ，其未執行之刑，以已執行論，有臺灣高等法院被告前案
      紀錄表1 份在卷可參，其於前開有期徒刑執行完畢後5 年
      內故意再犯本件有期徒刑以上之罪，為累犯，應依刑法第
      47條第1 項規定，加重其刑。
    (三)爰審酌被告前有多次竊盜及毒品前科，素行不良，僅國中
      畢業，教育程度不高，務農，經濟狀況不佳，而被告正值
      青壯，四肢健全，不思以正當途徑獲取利益，竟貪圖一己
      私利，竊取他人車輛使用，造成被害人用車不便，雖嗣後
      該車輛已交被害人領回，被害人所受損害非鉅，然其行為
      仍嚴重破壞社會秩序，且被告前於96年4 月8 日所犯攜帶
      兇器竊盜案件，經檢察官聲請本院裁定自96年4 月8 日起
      羈押被告，該案經檢察官起訴，本院審理後（96年度易字
      第196 號），甫於96年5 月4 日准予具保停止羈押，詎被
      告竟不知把握改過向善機會，於甫停止羈押之96年5 月23
      日，即再為本件犯罪，惡性重大，惟念其犯後尚能坦承犯
      行，態度尚可等一切情狀，量處如主文所示之刑，以示懲
      儆。至公訴意旨認被告有多次竊盜前科，且尚有多件竊盜
      案件仍在檢察官偵查中，顯有犯竊盜罪習慣，請依竊盜犯
      贓物犯保安處分條例第3 條第1 項第1 款之規定，令入勞
      動場所強制工作等語。惟按竊盜犯贓物犯保安處分條例第
      2 條第4 項規定：「應執行之刑未達1 年以上者，不適用
      本條例。」本件被告既經量處有期徒刑8 月，並未達1 年
      以上，自無適用竊盜犯贓物犯保安處分條例之規定，諭知
      被告令入勞動場所強制工作之餘地，附此敘明。
    (四)扣案之鑰匙1 支係被告竊取機車所用之物，且屬被告所有
      ，業據被告供承在卷，應依刑法第38條第1 項第2 款規定
      宣告沒收。
四、適用之法律：
    (一)刑事訴訟法第273條之1 第1 項、第299 條第1 項前段。
    (二)刑法第320 條第1 項、第47條第1 項、第38條第1 項第2
      款。
    (三)刑法施行法第1 條之1 第1 項、第2 項前段。
本案經檢察官廖弼妍到庭執行職務。
中　　華　　民　　國　　96　　年　　7 　　月　　17　　日
                  刑事第三庭   法  官   廖淑華
以上正本證明與原本無異。
如不服本判決，應於判決收受後10日內，向本院提出上訴狀（須
附繕本）。
                               書記官   張菀純
中　　華　　民　　國　　96　　年　　7 　　月　　17　　日
附錄本案論罪科刑法條全文：
刑法第320條（普通竊盜罪、竊佔罪）
意圖為自己或第三人不法之所有，而竊取他人之動產者，為竊盜
罪，處 5 年以下有期徒刑、拘役或 5 百元以下罰金。
意圖為自己或第三人不法之利益，而竊佔他人之不動產者，依前
項之規定處斷。
前二項之未遂犯罰之。
